# 非经常性损益的计算

提问人：xflcpa123 时间：2015-11-16 18:07:20
请教陈版及各位老师：
A公司（无子公司） 2015 年 5 月 31 日同一控制下取得 6 家子公司全部股权，此前A公司实收资本为 1000 万元.2015831时点集团增资9000 万元，实收资本合计为 1 个亿。 831 时点A公司若需编制 2013 、 2014 、 2015 年1-8月同一控制下合并报表。 2015 年1-5月各子公司的净利润为非经常性损益扣除，请问：如何计算 2013 、 2014 年度计算非经常性损益？是否需要扣除各子公司 2013 、 2014 整个年度的净利润。实收资本基数是否要追溯调整到以前年度。谢谢！

回答人：chenyiwei
因为同一控制下合并发生于 2015 年内，因此在 2013 ～ 2015 三年比较报表中计算非经常性损益指标时，应完整扣除被合并方于2013 、 2014 年全年的净利润。在计算扣非后的净资产收益率时，对加权平均净资产指标的计算也应相应调整（具体看 2010 年版本的9 号编报规则）。